臺灣高雄地方法院刑事判決　　　　　　　　　　　　　九十年度訴字第一八六五號
　　公　訴　人　臺灣高雄地方法院檢察署檢察官
　　被　　　告　甲○○
右列被告因偽造文書等案件，經檢察官提起公訴（九十年度偵字第一二五九一號），
及移送併案審理（九十年度偵字第一三五０二號），本院判決如左：
    主    文
甲○○連續行使變造私文書，足以生損害於他人，處有期徒刑壹年貳月。
    事    實
一、緣於民國八十八年間，因政府推動中華電信股份有限公司（下稱中華電信公司）
    民營化，而辛○○為中華電信公司之員工，可能得以認股。甲○○遂於八十九年
    二月間，以每張（即一千股）新臺幣（下同）七萬元之價格，向辛○○購買三張
    ，並以一張為單位，由辛○○簽立股票買賣契約書、保管條、切結書、授權書、
    證明書、股票轉讓證明書各三份交付予甲○○。詎甲○○竟於八十九年二月底、
    三月初某日，在某不詳地點，將上開股票買賣契約書、切結書、股票轉讓證明書
    中之張數欄內，將其上內容所蓋「壹」張，變造為「壹拾」張，而足以生損害於
    辛○○本人。復基於意圖為自己不法所有之犯意，於八十九年三月初某日，向不
    知情之丙○○詐稱出售十張中華電信公司股票，並交付上開內容已變造為「壹拾
    」張之股票買賣契約書、切結書、股票轉讓證明書及未經變造之保管條、授權書
    、證明書各一張予丙○○而行使之，致丙○○陷於錯誤，而交付八十萬元（每張
    八萬元）給甲○○。復因丙○○再以九十五萬元之價格將上開購得之中華電信公
    司股票出售與庚○○，庚○○又以九十六萬元之價格再行出售與乙○○，嗣因乙○○事後以解除買賣契約為由，向臺灣臺北地方法院起訴請求辛○○返還價金，
    辛○○始知上情。甲○○復基於前揭行使變造私文書及詐欺取財之概括犯意，於
    八十九年三月間以每張七萬元之價格，向中華電信公司員工戊○○購買三張，並
    以三張為單位，由戊○○簽立股票買賣契約書、保管條、切結書、授權書、證明
    書、股票轉讓證明書一份交付予甲○○。詎甲○○竟於八十九年三月間某日，在
    某不詳地點，將上開股票買賣契約書、切結書、股票轉讓證明書中之張數欄內，
    將其上內容所蓋「參」張，變造為「壹拾」張，而足以生損害於戊○○本人。復
    於八十九年三月初某日，向不知情之丙○○詐稱出售十張中華電信公司股票，並
    交付上開內容已變造為「壹拾」張之股票買賣契約書、切結書、股票轉讓證明書
    及未經變造之保管條、授權書、證明書各一張予丙○○而行使之，致丙○○陷於
    錯誤，而交付八十萬元（每張八萬元）給甲○○。復因丙○○再以一百萬元之價
    格將上開購得之中華電信公司股票出售與庚○○，庚○○又以一百零五萬元之價
    格再行出售與丁○○，嗣因丁○○事後以解除買賣契約為由，向臺灣臺北地方法
    院起訴請求戊○○返還價金，戊○○始知上情。
二、案經辛○○訴由臺灣高雄地方法院檢察署檢察官偵查起訴及移送併案審理。
    理    由
一、訊據被告甲○○對於在八十九年三月間分別二次以八十萬元之價格出售予被害人
    丙○○十張中華電信公司股票，並交付前揭股票買賣契約書、切結書、股票轉讓
    證明書等資料予被害人丙○○等情供承不諱，惟矢口否認有何右揭行使變造私文
    書及詐欺取財之犯行，辯稱：「我是向辛○○購買中華電信公司股票三、四十張
    ，共約二百多萬元，都是以現金支付，分別簽立數份買賣契約書，有以一張為單
    位簽立一份買賣契約書，也有以十張為單位簽立一份買賣契約書，我是將以十張
    為單位所簽立的股票買賣契約書、切結書、股票轉讓證明書等資料交付予丙○○
    。另外我是向戊○○購買十張中華電信公司股票，也都是以現金支付價款。我沒
    有在股票買賣契約書、切結書、股票轉讓證明書等資料上將張數變造為十張。」
    云云。經查：右揭事實業據被害人辛○○於偵查及本院調查時到庭指訴：「我是
    在八十九年二月間，以每張七萬元之價格賣給被告三張中華電信公司股票，並以
    一張為單位，簽立一份股票買賣契約書，我總共簽立三份股票買賣契約書、切結
    書、股票轉讓證明書等資料交付給被告。上開資料張數欄內的張數都是記載「壹
    」張。」，及被害人戊○○於本院調查時到庭指稱：「我是在八十九年三月間，
    以每張七萬元之價格賣給被告三張中華電信公司股票，並以三張為單位，簽立一
    份股票買賣契約書，切結書、股票轉讓證明書交付給被告。前開資料張數欄內的
    張數是記載為「參」張。」等情綦詳，核與證人己○○於本院九十一年三月二十
    七日審理時到庭結證稱：「他們（指被告與被害人戊○○）買賣股票時我沒有在
    場，但是後來我有打電話給被告，我問他買幾張，他說向被害人戊○○買三張。
」等語相符；另佐以被害人乙○○在臺灣臺北地方法院事起訴狀內所附之股票買
    賣契約書及切結書之內容所示，該橡皮圖章「壹」所蓋之位置較正，而「拾」所
    蓋之位置較歪，且印泥之濃度亦有深淺之別，足認二者應非同時所蓋，基此，堪
    認被害人辛○○及戊○○指稱渠等均係出售被告三張中華電信公司股票等語，洵
    屬可採。再者，果如被告所稱伊係向被害人辛○○購買中華電信公司股票三、四
    十張，共約二百多萬元，向被害人戊○○購買中華電信公司股票十張，約七十萬
    元，衡諸目前社會交易常情，如此高額之金錢交易，多以匯款或以簽發票據之方
    式付款，豈有如被告所稱伊係以現金付款，況被告復始終無法提出其付款之資金
    流向以供本院查證虛實，是被告空言辯稱伊係向被害人辛○○購買中華電信公司
    股票三、四十張，向被害人戊○○購買中華電信公司股票十張，且係以現金付款
    云云，應係事後卸責之詞，要難採信。此外，復有被告交付予被害人丙○○之變
    造股票買賣契約書、切結書及股票轉讓證明書影本各二份在卷可稽。本件事證已
    臻明確，被告右揭行使變造私文書及詐欺取財之犯行均堪認定。
二、核被告所為，係犯刑法第二百十六條、第二百十條之行使變造私文書罪及同法第
    三百三十九條第一項之詐欺取財罪。被告變造私文書後復持以行使，變造私文書
    之低度行為應為行使之高度行為所吸收，不另論罪。被告先後多次行使變造私文
    書及詐欺取財之行為，均時間緊接，所犯均係構成要件相同之罪名，顯均係基於
    概括犯意反覆為之，均為連續犯，依刑法第五十六條之規定，以一罪論，並加重
    其刑。又被告所犯連續行使變造私文書及連續詐欺取財二罪間，有方法結果之牽
    連關係，為牽連犯，依刑法第五十五條後段之規定，應從較重之連續行使變造私
    文書罪論處。爰審酌被告之犯罪動機、目的、手段、品行，智識程度，致被害人
    辛○○、戊○○、丙○○等人所生之損害，及其犯罪後尚飾詞狡辯，不知悔改等
    一切情狀，量處如主文所示之刑。至變造之股票買賣契約書、切結書及股票轉讓
    證明書正本各二份，因已交付予被害人丙○○而行使之，已非被告所有之物，本
    院爰不予宣告沒收，附此敘明。
三、移送併案審理部分（即變造戊○○所簽立之股票買賣契約書、切結書、股票轉讓
    證明書並將之出售予丙○○之詐欺取財犯行），雖未據公訴人提起公訴，惟該部
    分事實與前揭已起訴論罪之部分，有連續犯之裁判上一罪關係，為起訴效力所及
    ，本院自得併予審理，附此敘明。
據上論斷，應依刑事訴訟法第二百九十九條第一項前段，刑法第五十六條、第二百十
六條、第二百十條、第三百三十九條第一項，罰金罰鍰提高標準條例第一條前段，判
決如主文。
本案經檢察官陳永章到庭執行職務。
中      華      民      國    九十一    年      四      月    二十九    日
                                  臺灣高雄地方法院刑事第七庭
                                      法  官    蔡正雄
右正本證明與原本無異。
如不服本判決，應於判決送達後十日內，向本院提出上訴狀。
                                      書記官    黃進遠
中    華    民    國      九十一      年      四      月     二十九     日
